臺北高等行政法院判決　　　　　　　　　　　　　　　九十年度簡字第七九七二號
　　原　　　告　甲○○
　　被　　　告　財政部臺北市國稅局
　　代　表　人　張盛和（局長）
　　訴訟代理人　乙○○稅務員.
右當事人間因綜合所得稅事件，原告不服財政部中華民國九十年十一月十三日台財訴
字第○九○○○三一九六○號訴願決定，提起行政訴訟。本院判決如左：
　　主  文
原告之訴駁回。
訴訟費用由原告負擔。
　　事  實
一、事實概要：原告民國（以下同）八十六年度綜合所得稅結算申報，申報其配偶李
    王月秋出租基隆市○○區○○路九十九號三樓之五、六房屋租賃所得新台幣（以
    下同）五四、七二○元，經被告機關所屬基隆市分局依據八十六年度該房屋及租
    賃情形核定表核定，增列租賃所得七八、三三一元。原告不服，主張是否有土地
    法第九十七條之適用，尚未定案等情，申經復查、訴願均未獲變更，循序提起再
    訴願，經行政院再訴願決定撤銷原訴願決定，由財政部另為適法之決定，案經該
    部以八十九年九月十九日台財訴第0000000000號訴願決定，撤銷被告
    原處分，囑由被告機關另為處分。經被告機關重核復查決定核減租賃所得七五、
    七六八元，變更綜合所得總額為一、七七二、八五六元，淨額為七八八、八五六
    元，被告遂依稅捐稽徵法第三十八條規定重行發單補徵，除應補本稅四、四四九
    元外，另加計行政救濟利息六七一元。原告對重核復查結果加計之行政救濟利息
    六七一元部分不服，申經復查結果，未獲變更，經提起訴願亦遭決定駁回，原告
    猶不甘服，遂向本院提起行政訴訟。
甲、原告起訴意旨略謂：
  (一)按財政部（六一）台財訴第一六五五八號令明示：「‧‧‧二、又訴願及再訴願
    決定撤銷之案件，依照訴願法第二十四條：『訴願之決定確定後，就其事件，有
    拘束各關係機關之效力。』原處分機關自應遵照訴願或再訴願決定意旨辦理；且
    為貫徹便民之旨，對於同類案件，應一併注意，不得再有同樣違法或失當之處分
    ，致徒增訴願案件，而損人民合法權益。‧‧‧」（稅捐稽徵法令彙編八十三年
    版第一三五頁）。
  (二)查原告就八十六年度綜合所得稅事件，主張依八十三年、八十四年度行政院再訴
    願決定書之案件審理，惟被告及訴願決定機關均未遵照辦理；嗣後八十七年度原
    告主張依據再訴願決定書辦理，被告機關始予接受，顯有違行政程序法第六條：
    「行政行為，非有正當理由，不得有差別待遇。」之規定，及相同案件應為相同
    處理之「等者等之」的法理。
  (三)綜上，原處分及訴願決定之認事用法，顯有違法失當，爰請判決如訴之聲明。
乙、被告起訴意旨略謂：
  (一)本件原告八十六年度綜合所得稅事件，經被告以八十九年十月十八日財北國稅法
    字第八九○三九一三一號重核復查決定核減租賃所得七五、七六八元，變更綜合
    所得總額為一、七七二、八五六元，淨額為七八八、八五六元，乃重行發單補徵
    本稅四、四四九元，並自原繳納期間屆滿之次日八十八年一月二十六日起至八十
    九年十月十五日，即重核復查決定填發補繳稅款繳納通知書日止計六二八天，按
    八十八年一月二十五日郵政儲金匯業局之一年期定期存款利率五、五﹪加計行政
    救濟利息六七一元（4449×628/365×5.5﹪＋478×15726/30024=671），徵諸稅
    捐稽徵法第三十八條第三項及同法施行細則第十二條規定，並無不合。
  (二)原告訴稱本件復查案未能遵照以前年度案件審結辦理，致衍生行政救濟利息，非
    其過失等情。經查納稅義務人對於核定應納稅額之稅捐，本即應於原訂期限內完
    納，不因提起行政救濟而異，原告既未於原繳納期限屆滿前繳足稅款，且經復查
    決定確定仍有應補稅額，自應依稅捐稽徵法第三十八條第三項規定，就應補稅額
    加計行政救濟利息。況依同法條第二項之規定，倘納稅義務人依原繳納期限繳納
    稅款並經行政救濟程序終結之決定或判決，應退還稅款者，則因行政救濟孳生之
    利息即由稅捐稽徵機關承受，故依法加計利息徵收之規定已兼具公平性、合理性
    。另行為時稅捐稽徵法第三十九條第一項規定，申請復查者暫緩移送法院強制執
    行，原告既因申請復查享有暫免繳納稅款之利益，基於公允原則自應於行政救濟
    程序中加計利息。又系爭利息乃因暫緩繳納稅款所生，並無因行政救濟程序之延
    滯致原告較復查前不利益之情形。是原告所訴核不足採。
　　理  由
一、按「經依復查、訴願或行政訴訟程序終結決定或判決，應補徵稅款者，稅捐稽徵
    機關應於復查決定，或接到訴願決定者，或行政法院判決書正本後十日內，填發
    補徵稅款繳納通知書，通知納稅義務人繳納；並自該項補徵稅款原應繳納期間屆
    滿之次日起，至填發補徵稅款繳納通知書之日止，按補徵稅額，依原應繳納稅款
    期間屆滿之日郵政儲金匯業局之一年期定期存款利率，按日加計利息，一併徵收
    。」「納稅義務人未繳納稅款而申請復查，稅捐稽徵機關於復查決定通知納稅義
    務人時，應就復查決定之應納稅額，依本法第三十八條第三項後段規定加計利息
    填發繳款書，一併通知納稅義務人繳納。」為稅捐稽徵法第三十八條第三項及同
    法施行細則第十二條所明定。
二、查本件原告八十六年度綜合所得稅結算申報，申報其配偶李王月秋出租房屋租賃
    所得五四、七二○元，經被告機關核定增列租賃所得七八、三三一元。原告不服
    ，行政院再訴願決定撤銷原訴願決定，由財政部另為適法之決定，案經該部以八
    十九年九月十九日訴願決定撤銷被告原處分，由被告機關另為處分。經被告機關
    重核復查決定核減租賃所得七五、七六八元，變更綜合所得總額為一、七七二、
    八五六元，淨額為七八八、八五六元，被告遂依稅捐稽徵法第三十八條規定重行
    發單補徵，除應補本稅四、四四九元外，另加計行政救濟利息六七一元。原告則
    對重核復查結果加計之行政救濟利息六七一元部分不服，主張訴願之決定確定後
    ，就其事件，有拘束各關係機關之效力，原處分機關自應遵照訴願或再訴願決定
    意旨辦理；本件原告就八十六年度綜合所得稅事件，主張依八十三年、八十四年
    度行政院再訴願決定書之案件審理，惟被告及訴願決定機關均未遵照辦理；嗣後
    八十七年度原告主張依據再訴願決定書辦理，被告機關始予接受，顯有違行政程
    序法第六條所謂不得有差別待遇之規定云云。
三、查本件原告八十六年度綜合所得稅事件，經被告於八十九年十月十八日重核復查
    決定核減租賃所得七五、七六八元，變更綜合所得總額為一、七七二、八五六元
    ，淨額為七八八、八五六元，乃重行發單補徵本稅四、四四九元，並自原繳納期
    間屆滿之次日八十八年一月二十六日起至八十九年十月十五日，即重核復查決定
    填發補繳稅款繳納通知書日止計六二八天，按八十八年一月二十五日郵政儲金匯
    業局之一年期定期存款利率百分之五‧五，加計行政救濟利息六七一元，揆諸上
    開法條之規定，原處分依法並無不合。
四、本件原告因不服被告機關初查核定其八十六年度綜合所得稅，復查結果未獲變更
    ，經提起訴願亦遭駁回，乃提起再訴願，經行政院再訴願決定撤銷原決定，由原
    決定機關另為適法之決定：復經財政部訴願決定，撤銷原處分，經被告機關重核
    復查決定核減租賃所得七五、七六八元，變更綜合所得總額為一、七七二、八五
    六元，淨額為七八八、八五六元；查本件處分雖經二次撤銷，其訴願決定或再訴
    願決定均命原處分機關另為處分，然本件被告機關依稅捐稽徵法第三十八條第三
    項及同法施行細則第十二條之規定予以計算行政救濟利息，依法並無不合，已如
    前述；所謂另為適法處分，仍指處分機關應依法令為之，是以本件應無違反訴願
    決定或再訴願決定指示意旨。另本件係就八十六年度綜合所得稅事件，而與八十
    七年綜合所得稅事件，其案情尚非完全一致，亦不得比附援引；原告上開主張，
    尚難可採。綜上，被告核定本件行政救濟利息六七一元，於法並無不合，訴願決
    定予以維持，亦無違誤；原告徒執前詞，聲請撤銷，為無理由，應予駁回。
據上論結，本件原告之訴為無理由，爰依行政訴訟法第二百三十六條、第一百九十五
條第一項後段、第九十八條第三項前段，判決如主文。
中　　　華　　　民　　　國　　九十一　　年　　 十二 　　月　　三十一　　日
                 　　　　　 臺 北 高 等 行 政 法 院  第 七 庭
                                         　           法  　官　黃秋鴻
右為正本係照原本作成。
本件以訴訟事件所涉及之法律見解具有原則性者為限，始得於本判決送達後二十日內
向本院提出上訴狀並表明上訴理由，如已於本判決宣示後送達前提起上訴者，應於判
決送達後二十日內補具上訴理由（均按他造人數附繕本），且經最高行政法院許可後
方得上訴。
中　　　華　　　民　　　國　　九十二　　年　　　一　　　月　　　六　　　日
  　　　　　　　　　　　　　　　　　　　　　　　　　  書 記 官　王琍瑩
